臺灣高等法院刑事判決
111年度上易字第776號
上  訴  人  
即  被  告  龔上堯



選任辯護人  陳俊隆律師
上列上訴人即被告因竊盜案件，不服臺灣桃園地方法院111年度
易字第39號，中華民國111年3月25日第一審判決（起訴案號：臺
灣桃園地方檢察署110年度偵字第30547號），提起上訴，本院判
決如下：
    主      文
原判決關於沒收部分撤銷。         
其他上訴駁回。
    事實及理由
一、本案經本院審理結果，認第一審以上訴人即被告龔上堯犯刑
    法第321條第1項第3款之攜帶兇器竊盜罪，共2罪，均累犯，
    依司法院釋字第775號解釋，按被告所犯情節予以審酌，認
    有加重其刑之必要，而依刑法第47條第1項規定，均加重其
    刑，分別判處有期徒刑7月、7月，並定應執行刑為有期徒刑
    11月。其認事用法及量刑均無不當（沒收部分除外），應予
    維持，並引用第一審判決書（沒收部分除外）記載之事實、
    證據及理由（如附件）。
二、被告上訴意旨略以：
　㈠告訴人黃仁輝於原審審理時證稱係分別在前年（即民國109年
    ）及2、3個月前（即110年12月至111年1月間）發現其電線
    （下稱本案電線）短少，惟本案竊盜時間為110年6月23日至
    24日，足認案發時本案電線並無短少。
　㈡本案電線厚度遠大於成年人之手指，原審勘驗筆錄所附勘驗
    照片中A男所持背包（下稱本案背包）大小根本不足以將2公
    尺長或5、6公尺長之電線全部裝入，影像中A男所持背包內
    應無失竊之電線。
  ㈢原審勘驗筆錄係記載A男所揹本案背包為「白色」袋子，惟證
    人即址設桃園市○○區○○路000○000號之「居易社區」（下稱
    本案社區）保全人員林坤成證稱：被告是揹著「棕色」袋子
    等語，足認監視器中之A男與林坤成在電梯遇到之被告非同1
    人。
　㈣本案社區停車場（下稱本案停車場）出入口非只有電梯，平
    時常有人員進出，被告於深夜進出本案社區地下室（下稱本
    案地下室）無違常情。且林坤成僅因在前往本案地下室查看
    竊嫌途中遇到被告，即指稱被告為竊嫌，但林坤成未親眼目
    睹被告有竊盜行為，亦未見被告身上有失竊電線，其指證不
    足作為對被告不利之認定。
  ㈤本案未查獲贓物，亦無贓物照片，原審在未證明贓物與遺留
    在本案電線本屬一體，因物理上分離而得之前提下，逕以現
    場照片作為被告有攜帶兇器之補強證據，有判決理由不備之
    違誤。本案無直接證據可證有兇器存在，逕以告訴人單一指
    述遽認被告構成加重竊盜罪，已違嚴格證明法則。
  ㈥縱認被告有2次犯行，惟二者時間緊鄰，均侵害同一被害人之
    財產法益，且手法相同，應為接續犯，僅應論以一罪云云。
三、本院查：
　㈠原判決依憑被告於偵查、原審審理時之供述（見臺灣桃園地
    方檢察署110年度偵字第30547號卷【下稱偵卷】第84、86頁
    ，原審易字卷第55、98至100頁）、證人即告訴人於警詢及
    原審審理時之證述（見偵卷第19至21頁、原審易字卷第80至
    87頁）、林坤成於偵訊、原審審理時之證述（見偵卷第85至
    86頁、原審易字卷第91至92頁）、本案停車場監視器錄影光
    碟、原審勘驗筆錄暨附件、現場照片、監視器畫面截圖各1
    份等證據（見偵卷第33至48頁、原審易字卷第51至60頁），
    認定被告攜帶兇器竊盜等犯行（2罪），已詳敘所憑之證據
    與認定之理由，並無任何憑空推論之情事，亦與經驗法則、
    論理法則無違。
　㈡上訴之判斷　
　⒈上訴駁回（即原判決關於罪刑）部分：
　　被告雖執上揭情詞提起本件上訴。惟查：　
　⑴按證據之取捨、證明力之判斷及事實之認定，雖屬事實審法
    院自由判斷之職權，但此項職權之行使，應受客觀存在之經
    驗法則、論理法則所支配，方為適法，此觀刑事訴訟法第15
    5條第1項規定自明。又證人之陳述有部分前後不符，或相互
    間有所歧異時，究竟何者為可採，法院仍得本其自由心證予
    以斟酌，非謂一有不符或矛盾，即應認其全部均為不可採信
    ；尤其關於犯罪動機、手段、過程及結果等細節方面，證人
    所述有時難免有故意誇大渲染或刻意低調淡化，或因表達能
    力欠佳或日久記憶模糊而略有失真之情形；然其對於基本事
    實之陳述，若與真實性無礙時，則仍非不得採信（最高法院
    111年度台上字第2594號判決意旨參照）。查告訴人固於原
    審審理時證稱：發現電線少兩次，第一次可能是在前年，第
    二次大概在2、3個月前等語（見原審易字卷第83頁），惟其
    於原審審理時另證稱：我是在110年6月23日及24日間，在本
    案停車場丟失電線。因為我工作需要，本案電線都會放在我
    的停車位（下稱本案停車位），已經放1、2個月，因為我們
    做工程的種類很多，所以會放一些剩下的線材，有蠻多電線
    在那邊。我發現電線有短少有兩次，第一次發現有短少，第
    二次警衛打電話給我，我們馬上下去看現場並報警。110年6
    月23日守衛跟我講，我就馬上下去並發現丟失電線，我是在
    6月23日及24日這兩天被告知1次電線被偷。2次電線被偷的
    長度跟金額，大概就如同警詢所述等語（見原審易字卷第81
    至83、85頁），核與其於警詢時證稱：第一次於110年6月23
    日上午8時20分許，警衛告訴我本案電線被偷走，我在23日
    下午5時許下去本案停車位，發現原本放置該處的本案電線
    被剪斷後遭竊。第二次於110年6月24日凌晨4時15分許，警
    衛發現竊嫌過去本案停車位偷東西，我馬上下樓查看，到場
    竊嫌已經離去，並發現本案電線1部分又被剪斷等語大致相
    符（見偵卷第19至20頁），可見告訴人就本案電線於110年6
    月23日、24日遭剪斷、竊走乙節，於警詢及原審審理時均指
    證不移，告訴人僅係嗣後原審審理時就第一次發覺本案電線
    遭剪斷、竊取時間點之證述稍有不一，然告訴人對於本案竊
    盜犯罪之基本事實陳述並無實質歧異，自堪予以採信，尚難
    僅因其嗣後於原審審理時，或因對不同訊問主體，而就個別
    細節證述精確性有所差異，或因其表達能力欠佳、日久記憶
    模糊而略有失真之情形，即逕謂其證述具有瑕疵，而遽認告
    訴人所證稱於110年6月23日、24日發現本案電線遭剪斷、竊
    取一事並非為真，故被告上訴意旨㈠以告訴人前開於原審審
    理時稍有差池之證述，即指本案電線並無於110年6月23、24
    日遭竊取情事云云，自非可採。
　⑵再參以告訴人於警詢時證稱：第一次109年6月23日損失本案
    電線約5至6公尺長，價格約新臺幣（下同）2,000多元，第
    二次109年6月24日損失本案電線約2公尺長，價格約700元。
    本案電線是一綑綁起來放在地上，可能因為重量太重，所以
    竊嫌無法整捆搬走，所以將本案電線其中一部分剪成好幾斷
    再拿走等語（見偵卷第20頁）、於原審審理時證稱：本案電
    線是1捆的，他是從中間剪斷，不是全部拿掉，可能剪差不
    多10幾條等語（見原審易字卷第82頁），並與現場照片顯示
    本案電線是整捆遭從中剪斷幾條之情形相符（見偵卷第33至
    34頁），可見被告係分次將5公尺、2公尺之本案電線分段、
    剪斷後竊取之，再依原審勘驗現場監視錄影器畫面擷取照片
    顯示，被告所揹負之本案背包，其開口寬大，且包裝容量甚
    大（見原審易字卷第57至58頁），將此分段、剪斷之5公尺
    、2公尺本案電線裝入本案背包內並帶離本案停車場，實非
    難事，是被告上訴意旨㈡以本案背包之大小不足以將2公尺長
    或5、6公尺長之本案電線全部裝入云云，尚非可採。
　⑶復觀諸原審勘驗現場監視錄影器畫面擷取照片顯示（見原審
    易字卷第57至60頁），囿於案發時間處於深夜凌晨、拍攝地
    點為本案地下室而光線並非充足明亮，且本案地下室之監視
    器解析度或有不足，是該監視器畫面尚無法精準呈現拍攝物
    品之確切顏色為何，所攝得之本案背包乃呈現略為米白色之
    顏色（見原審易字卷第57、58頁）。再參以林坤成於偵查中
    證稱：110年6月24日凌晨4時許，中控室用無線電通知有人
    疑似在本案停車位偷東西，並指揮我下去查看，我往下走到
    地下1樓時，被告剛好在等電梯上樓，被告看到我「啊」的
    叫了一聲，可能是半夜突然看到我，被我嚇到，我看到被告
    有揹1個棕色的袋子。我確認是被告後，不敢打草驚蛇，沒
    有跟他對話，就走入車庫到本案停車位等語（見偵卷第85頁
    ），可知，林坤成於本案地下室突遇被告時，為免引起被告
    懷疑，故刻意未與被告交談即直接走向本案停車位，是林坤
    成對被告之匆匆一瞥，本即難以精準記得本案背包之顏色為
    白色或是棕色。況林坤成前開於偵查中證稱之「棕色」，其
    顏色定義範圍甚廣，若林坤成所證稱「棕色」之真意為淡棕
    色、米棕色者，即與現場監視錄影器畫面攝得本案背包呈現
    米白色乙情相去不遠，是尚難僅以林坤成前開證稱本案背包
    為「棕色」而與原審勘驗筆錄記載本案背包為「白色」之些
    許差異，即遽認二者並非同一，是被告上訴意旨㈢以此為由
    ，主張原審勘驗現場監視錄影器畫面擷取照片顯示之A男並
    非林坤成遇見之被告云云，尚屬無據。
  ⑷關於被告上訴意旨㈣部分，原判決已說明：告訴人於警詢時證
    述：我分別於同年月23日下午5時許、同年月24日凌晨4時15
    分許，發現放置在本案停車位後之電線遭人剪斷竊取等語（
    見偵卷19至20頁）。林坤成於偵訊時證述：6月24日4時許我
    接到中控室通知後走到社區地下1樓停車場，在停車場電梯
    遇到被告，被告有揹袋子，外觀看起來鼓鼓的，我走到本案
    停車位時都沒有看到其他人等語（見偵卷85頁）。參以告訴
    人及林坤成均與被告毫無恩怨，且告訴人於審理時更持平表
    示請本院依法處理即可等語（見原審易字卷第87頁），未對
    被告有何挾怨報復之情，另林坤成則經具結後證述以擔保證
    述之可信性，且其證述之情也與原審勘驗監視器畫面結果相
    符，有停車場監視器錄影光碟及原審勘驗筆錄在卷可稽（見
    原審易字卷第54頁），故上開告訴人及證人應無誣陷被告之
    虞，渠等上開證述內容，應可採信。綜合上開告訴人、林坤
    成證述內容、前開監視器錄影光碟及原審勘驗筆錄、被告審
    理時供述內容，可知被告在本案停車位蹲下之時間非短，甚
    於6月24日時更為監視器拍攝到手持長條狀物品，且被告起
    身後身上即背負著本來沒有之背包，而背包內也確實裝有物
    品，又被告自本案停車位離去後，告訴人隨即於同日發現放
    置在該處之電線遭竊，且林坤成於6月24日凌晨4時許在地下
    1樓停車場電梯遇到被告後，隨即走到本案停車位，路程中
    均未見到有被告以外之人，故被告有於6月23日、6月24日在
    本案停車位竊取本案電線，應可認定。雖被告及其辯護人辯
    稱：被告到本案停車場是要找遺失的觸控筆等語，然而：①
    林坤成於原審審理時證述：被告沒有停車位，但是他偶爾會
    把他自己的車開到地下室，停放在別的住戶的空位，應該是
    停在A43，是在A棟，但丟掉東西的A23車位是在F棟，兩者距
    離大概50公尺等語（見原審易字卷第91至92頁），核與被告
    亦自承：我在社區沒有車位，會借用社區住戶停車位來臨時
    停車等語相符（見原審易字卷第99至100頁），足見被告平
    日在本案停車場臨時停車之位置與本案停車位距離甚遠，被
    告並無到本案停車位停車或走動之需求，則其辯稱係為尋找
    遺失的觸控筆才至本案停車位等語，是否可信，已有疑問。
    ②被告蹲在本案停車位2次之時間分別為8分鐘、3分鐘，已經
    原審認定如前，倘被告確實在本案停車位尋找觸控筆，衡情
    應無必要在該處蹲下如此久之時間。再以當時為凌晨時段，
    停車場僅能靠電燈提供光源，亮度顯然不足，且被告於偵訊
    時也自陳：太暗我看不清楚等語（見偵卷第86頁），被告如
    有尋找觸控筆之需求，大可於白天亮度充足時前往，何必執
    意於凌晨光線欠佳之時前往尋找，被告上開各舉動已與尋找
    遺失物之常情有違等語（見原判決第3頁第2行至第5頁第6行
    ，本院卷第15至17頁），可見在本案地下室並無車位之被告
    ，在深夜時分無端前往本案停車場乙情，顯與常情相悖，被
    告上訴理由㈣部分認此非與常情有違云云，顯非可採。又林
    坤成固未親眼目睹被告有竊盜行為，惟依上開各項事證相互
    印證，均足佐證林坤成之指證為可採，故被告上訴理由㈣部
    分，以林坤成並未親眼目睹被告之竊盜行為，林坤成之指證
    不足為被告不利之認定云云，實非可採。
　⑸另按法院認定事實，並不悉以直接證據為必要，其綜合各項
    調查所得的直接、間接證據，本於合理的推論而為判斷，要
    非法所不許。查關於被告上訴意旨㈤部分，原判決亦詳予說
    明：①告訴人於警詢中證述：我這2次電線都被剪斷等語（見
    偵卷第19至20頁）；於原審審理時證稱：因為電線有一個特
    性，剛剪的跟放久的亮度不一樣，剛剪的會很亮，久了之後
    可能會產生黃會發黑，那時候我跟警察講說跟相片一比對下
    來，這就是剛被剪的；電線因為線很重，又硬、又粗，比較
    難徒手用斷等語（見原審易字卷85至86頁）。②參照警方於1
    10年6月24日上午6時5分到場拍攝電線照片顯示，失竊電線
    是成捆綁好放在地上，電線長度甚長，且線徑也粗，而於該
    綑電線中上段處有明顯電線斷裂缺口，該缺口橫切面尚稱平
    滑等情，有現場照片在卷可佐（見偵卷第33至34頁）。③自
    上開現場照片顯示之電線之放置位置及方式、斷裂缺口位置
    及其橫切面、電線長度及線徑等情，堪認該電線應無法純以
    徒手拔取或折斷等方式竊取，必以工具剪斷才屬可能，與告
    訴人上開證述電線遭剪斷之內容恰為相符，故被告以不詳工
    具剪斷告訴人之電線而竊取得手，應可認定等語等語（見原
    判決第4頁第4至18行，本院卷第16頁），可見原判決已就上
    開各項證據，綜合判斷，據以認定被告係持不詳工具剪斷、
    竊得本案電線乙節，所為之判斷與認定，核與經驗法則無違
    ，亦與論理法則無悖，是被告上訴意旨㈤部分，漫指原判決
    逕以現場照片作為被告有攜帶兇器之補強證據、告訴人單一
    指述遽認被告構成加重竊盜罪云云，洵無可採。
　⑹又按所謂接續犯，係指基於單一之犯意，以數個舉動接續進
    行，而侵害同一法益，在時間及空間上有密切關係，依一般
    社會健全觀念，難以強行分開，在刑法評價上，以視為數個
    舉動之接續實行，合為包括之一行為予以評價較為合理，於
    此情形，始得依接續犯關係論以包括一罪，否則仍應依其犯
    罪具體情節，分別依想像競合關係從一重處斷，或依數罪併
    罰之例予以分論併罰（最高法院111年度台上字第2400號判
    決意旨參照）。查被告如原判決事實欄一、二所載攜帶兇器
    竊盜犯行之犯罪時間，分別為110年6月23日凌晨2時57分至3
    時5分許、110年6月24日凌晨4時12至15分許，時間既無密接
    ，且其各次犯行均可獨立成罪，依上說明，被告如原判決事
    實欄一、二所載攜帶兇器竊盜犯行，自不得合為包括之一行
    為予以評價，而應予以數罪併罰。原判決事實欄認定其分別
    為上述2犯行（見原判決第1頁第18至30行，本院卷第13頁）
    ，並於理由內敘明其所為上述2犯行，係出於各別之犯意為
    之（見原判決第6頁第9至11行，本院卷第18頁），尚無違誤
    ，被告上訴意旨㈥部分，謂其犯行應論以接續犯一罪，而指
    摘原判決就此等犯行予以分論併罰為不當云云，要非可採。
　⑺至被告之辯護人雖於本院審理時主張：被告應無累犯之適用
    云云。
　①按最高法院110年度台上大字第5660號刑事大法庭裁定宣示前
    ，下級審法院在檢察官未主張或盡其舉證、說明責任之情形
    下，業依職權調查，因而論以累犯，本乎前科形成累犯處斷
    刑或作為宣告刑事由之裁量，只須滿足其一，其評價即足，
    上級審法院自不能據以撤銷原判決（最高法院110年度台上
    大字第5660號刑事大法庭裁定意旨參照）。
　②查原判決之判決日期（111年3月25日）係於最高法院110年度
    台上大字第5660號刑事大法庭裁定宣示日（111年4月27日）
    之前，而原審已依職權調查論以被告累犯，並說明：被告前
    因竊盜（下稱前案）、施用毒品等案件，經原審法院判處罪
    刑並定應執行有期徒刑1年10月確定，於109年5月19日易科
    罰金執行完畢，有本院被告前案紀錄表在卷可稽，其於有期
    徒刑執行完畢後，5年以內故意再犯有期徒刑以上之上開2罪
    ，依刑法第47條第1項規定，均為累犯。審酌被告已因構成
    累犯之竊盜前科執行完畢，又再度為同樣類型、罪質之本案
    犯罪2次，顯見其就此類犯行之刑罰反應力甚為薄弱，參照
    司法院釋字第775號解釋意旨，認適用刑法第47條累犯加重
    之規定並無罪刑不相當之情事，爰均依刑法第47條第1項規
    定，加重其刑等語（見原判決第6頁第12至21行，本院卷第1
    8頁）。是原審已本於前科形成累犯處斷刑之裁量，而對被
    告為累犯之評價，俱與卷內事證相符，依上開說明，應認原
    判決之評價已足，並無違誤。
　③本院審酌刑法第47條所規定累犯之加重，以受徒刑之執行完
    畢，或一部之執行而赦免後，5年以內故意再犯有期徒刑以
    上之罪者，為其要件。良以累犯之人，既曾犯罪受罰，當知
    改悔向上，竟又重蹈前愆，足見其刑罰感應力薄弱，基於特
    別預防之法理，非加重其刑不足使其覺悟，並兼顧社會防衛
    之效果。職是，應依累犯規定加重其刑者，主要在於行為人
    是否曾受徒刑之執行完畢後，猶無法達到刑罰矯正之目的為
    要。而參酌司法院釋字第775號解釋解釋意旨，被告所犯本
    案與前案之罪質、構成要件、侵害法益種類、犯罪手段均屬
    相同，被告既經前案判處罪刑而執行完畢，仍不思澈底悔悟
    ，顯見其刑罰反應力薄弱，基於助其重返社會並兼顧社會防
    衛之考量，自應認被告本案所犯各罪，均有依刑法第47條第
    1項規定加重其刑之必要，且與憲法罪刑相當原則、比例原
    則無違，被告之辯護人空言泛稱：被告應無累犯之適用云云
    ，洵無足採。　
　⑻綜上所述，被告以上揭情詞空言否認犯行，而提起本件上訴
    ，為無理由，應予駁回。
　⒉撤銷改判（即原判決關於沒收）部分：　
　⑴按現行刑法之沒收，係刑罰及保安處分以外之法律效果，具
    有獨立性，而非從刑，得與罪刑區分，非從屬於主刑，自得
    與罪刑分別處理。因而在訴訟程序，本於沒收之獨立性，自
    得於本案罪刑部分上訴予以駁回時，單獨就沒收部分予以撤
    銷（最高法院106年度台上字第2189號、107年度台上字第21
    53號判決意旨參照）。  
　⑵原審認被告犯行事證明確，予以論罪科刑，固非無見。惟按
    犯罪所得，屬於犯罪行為人者，沒收之。但有特別規定者，
    依其規定；前2項之沒收，於全部或一部不能沒收或不宜執
    行沒收時，追徵其價額；宣告前2條之沒收或追徵，有過苛
    之虞、欠缺刑法上之重要性、犯罪所得價值低微，或為維持
    受宣告人生活條件之必要者，得不宣告或酌減之。刑法第38
    條之1第1、3項、第38條之2第2項分別定有明文。查本件被
    告竊得告訴人如原判決附表各編號所示之本案電線，均屬本
    案被告犯罪所得，而未扣案，原應依刑法第38條之1第1項前
    段、第3項規定宣告沒收，並諭知沒收及追徵，然參以告訴
    人於警詢時證稱：如原判決附表編號一所示之本案電線價格
    約2,000多元、如原判決附表編號二所示之本案電線價格約7
    00元等語（見偵卷第21頁），而被告於本院準備程序時，已
    與告訴人達成和解，並全數給付和解金額3,600元予告訴人
    ，業據告訴人於本院準備程序陳述明確（見本院卷第88頁）
    ，並有本院111年度附民字第487號和解筆錄1份在卷可參（
    見本院卷第83頁），則被告所賠付告訴人之金額（3,600元
    ）既大於應沒收之犯罪所得之價值（約2,000元+約700元=約
    2,700元），已達沒收制度剝奪被告犯罪所得之立法目的，
    原判決未及審酌此節，仍依刑法第38條之1第1項前段、第3
    項規定，就未扣案如原判決附表各編號所示之犯罪所得諭知
    沒收、追徵，即有未洽。被告雖未執此提起上訴，然原判決
    關於沒收部分既有上開可議之處，自屬無可維持，仍應由本
    院就此部分之沒收予以撤銷，以臻適法。
據上論斷，應依刑事訴訟法第373條、第368條、第369條第1項前
段，判決如主文。
本案經檢察官盧奕勳提起公訴，被告提起上訴，檢察官鄭堤升到
庭執行職務。
中　　華　　民　　國　　111 　年　　8 　　月　　4 　　日
                  刑事第二十一庭審判長法　官  林怡秀
                                      法　官  劉元斐
                                      法　官  蔡羽玄
以上正本證明與原本無異。
不得上訴。
                                      書記官  陳語嫣
中　　華　　民　　國　　111 　年　　8 　　月　　4 　　日
附錄本案論罪科刑法條：
刑法第321條
中華民國刑法第321條
犯前條第1項、第2項之罪而有下列情形之一者，處6月以上5年以
下有期徒刑，得併科50萬元以下罰金：
一、侵入住宅或有人居住之建築物、船艦或隱匿其內而犯之。
二、毀越門窗、牆垣或其他安全設備而犯之。
三、攜帶兇器而犯之。
四、結夥三人以上而犯之。
五、乘火災、水災或其他災害之際而犯之。
六、在車站、港埠、航空站或其他供水、陸、空公眾運輸之舟、
    車、航空機內而犯之。
前項之未遂犯罰之。　
　　
附件　
臺灣桃園地方法院刑事判決
111年度易字第39號
公　訴　人　臺灣桃園地方檢察署檢察官
被　　　告　龔上堯　男　民國00年0月0日生
　　　　　　　　　　身分證統一編號：Z000000000號
　　　　　　　　　　住○○市○○區○○○路000○0號
　　　　　　　　　　居桃園市○○區○○路000號14樓之2
選任辯護人　張家榛律師
　　　　　　林芥宇律師
上列被告因竊盜案件，經檢察官提起公訴（110年度偵字第30547
號），本院判決如下：
    主  文
龔上堯犯攜帶兇器竊盜罪，共貳罪，均累犯，各處有期徒刑柒月
。應執行有期徒刑拾壹月。
未扣案犯罪所得如附表所示之物，均沒收，於全部或一部不能沒
收或不宜執行收收時，追徵其價額。
    犯罪事實
一、龔上堯意圖為自己不法之所有，基於攜帶兇器竊盜之故意，
    於民國110年6月23日2時57分許至同日3時5分許間某時，在
    址設桃園市○○區○○路000○000號之居易社區地下室1樓停車場
    編號A23停車格，持客觀上足以對人之生命、身體、安全構
    成威脅且具有危險性，可供兇器使用之不詳工具，將同社區
    住戶黃仁輝所有而放置在該停車格地上之電線剪下約5公尺
    之長度後竊取之，得手後旋即逃逸。
二、又意圖為自己不法之所有，基於攜帶兇器竊盜之故意，於同
    月24日4時12分許至同日4時15分許間某時，在上開居易社區
    地下室1樓停車場編號A23停車格，持客觀上足以對人之生命
    、身體、安全構成威脅且具有危險性，可供兇器使用之不詳
    工具，將黃仁輝所有放置在該停車格地上之電線剪下約2公
    尺之長度後竊取之，得手後旋即逃逸。
    理  由
壹、證據能力部分：
    本判決所引用為判斷基礎之下列證據，關於傳聞供述證據，
    檢察官、被告龔上堯及辯護人於審判程序中均同意作為證據
    使用（本院審易字卷55頁），本院審酌該等證據作成時情況
    ，並無違法或不當取證，亦無顯不可信，而認為適當，均有
    證據能力；非供述證據，均依法定程序取得，經合法調查程
    序，與待證事實間復具相當關聯性，無不得為證據情形，依
    同法第158條之4規定反面解釋，亦具證據能力。
貳、實體部分：
一、認定犯罪事實所憑之證據及理由：
　　訊據被告矢口否認上開竊盜犯行，辯稱：我有在起訴書記載
    的時間到地下室停車場A23停車格附近走動，但我沒有偷電
    線，我身上也沒有帶利剪，我當時是要找遺失的觸控筆等語
    。辯護人則以：被告那兩日前往該地就是為了要去找因為遛
    狗而遺失的觸控筆，身上也沒有攜帶兇器前往，所背的背包
    也沒有竊盜的行為等語。經查：
　㈠被告分別於110年6月23日2時57分許至同日3時5分許間某時、
    同月24日4時12分許至同日4時15分許間某時，在址設桃園市
    ○○區○○路000○000號之居易社區地下室1樓停車場編號A23停
    車格蹲下後離去，告訴人黃仁輝即分別於同年月23日17時許
    、同年月24日4時15分許，發現其放置在上開停車格地上之
    電線遭人剪斷竊取等情，業據被告於偵訊及審理時坦承不諱
    （偵卷84頁，本院易字卷55、98-99頁），核與證人即告訴
    人於警詢及本院審理時證述情節相符（偵卷19-21頁，本院
    易字卷80-86頁），並有停車場監視器錄影光碟及本院勘驗
    筆錄暨附件、現場照片及監視器畫面截圖在卷可稽（偵卷33
    -48頁，本院易字卷51-60頁），此部分事實，可以認定。因
    此，本案要討論的是：被告在上開停車格蹲下2次，是否均
    有竊取告訴人放在該處之電線？如有，被告竊取電線之方式
    為何？
　㈡被告在上開停車格蹲下2次，是否均有竊取告訴人放在該處之
    電線？
　⒈被告於上開2次前往該停車格蹲下前，身上均未背負任何背包
    ，直到在該停車格蹲下起身離去時，身上才背負背包，且背
    包內確實裝有物品，而被告於6月23日蹲在該停車格時間長
    達8分鐘（監視器畫面時間02：57至03：05）、6月24日蹲在
    該停車格時間則達3分鐘（監視器畫面時間04：12至04：15
    ），且被告於6月24日4時13分蹲在該停車格時，更為攝影機
    拍攝到手持長條狀物品，業據被告於審理時供述明確（本院
    易字卷99頁），並有停車場監視器錄影光碟及本院勘驗筆錄
    暨附件在卷可稽（本院易字卷51-60頁）。
　⒉證人即告訴人於警詢時證述：我分別於同年月23日17時許、
    同年月24日4時15分許，發現放置在上開停車格後之電線遭
    人剪斷竊取等語（偵卷19-20頁）。
　⒊證人即社區保全林坤成於偵訊時證述：6月24日4時許我接到
    中控室通知後走到社區地下1樓停車場，在停車場電梯遇到
    被告，被告有背袋子，外觀看起來鼓鼓的，我走到本案停車
    格時都沒有看到其他人等語（偵卷85頁）。
　⒋參以告訴人及證人林坤成均與被告毫無恩怨，且告訴人於審
    理時更持平表示請本院依法處理即可等語（本院易字卷87頁
    ），未對被告有何挾怨報復之情，另證人林坤成則經具結後
    證述以擔保證述之可信性，且其證述之情也與本院勘驗監視
    器畫面結果相符，有停車場監視器錄影光碟及本院勘驗筆錄
    在卷可稽（本院易字卷54頁），故上開告訴人及證人應無誣
    陷被告之虞，渠等上開證述內容，應可採信。綜合上開告訴
    人、證人林坤成證述內容、前開監視器錄影光碟及本院勘驗
    筆錄、被告審理時供述內容，可知被告在該停車格蹲下之時
    間非短，甚於6月24日時更為監視器拍攝到手持長條狀物品
    ，且被告起身後身上即背負著本來沒有之背包，而背包內也
    確實裝有物品，又被告自該停車格離去後，告訴人隨即於同
    日發現放置在該處之電線遭竊，且社區保全林坤成於6月24
    日4時許在地下1樓停車場電梯遇到被告後，隨即走到本案停
    車格，路程中均未見到有被告以外之人，故被告有於6月23
    日、6月24日在A23停車格竊取告訴人之電線，應可認定。
　㈢被告竊取電線之方式為何？
　⒈證人即告訴人於警詢中證述：我這2次電線都被剪斷等語（偵
    卷19-20頁）；於審理時證稱：因為電線有一個特性，剛剪
    的跟放久的亮度不一樣，剛剪的會很亮，久了之後可能會產
    生黃會發黑，那時候我跟警察講說這是跟相片一比對下來，
    這就是被剛剪的；電線因為線很重，又硬、又粗，比較難用
    徒手等語（本院易字卷85-86頁）。
　⒉參照警方於110年6月24日6時5分到場拍攝電線照片顯示，失
    竊電線是成捆綁好放在地上，電線長度甚長，且線徑也粗，
    而於該綑電線中上段處有明顯電線斷裂缺口，該缺口橫切面
    尚稱平滑等情，有現場照片在卷可佐（偵卷33-34頁）。
　⒊自上開現場照片顯示之電線之放置位置及方式、斷裂缺口位
    置及其橫切面、電線長度及線徑等情，認該電線應無法純以
    徒手拔取或折斷等方式竊取，必以工具剪斷才屬可能，與告
    訴人上開證述電線遭剪斷之內容恰為相符，故被告以不詳工
    具剪斷告訴人之電線而竊取得手，應可認定
　㈣雖被告及辯護人辯稱：被告到停車場是要找遺失的觸控筆等
    語，然而：
　⒈證人林坤成於審理時證述：被告沒有停車位，但是他偶爾會
    把他自己的車開到地下室，停放在別的住戶的空位，應該是
    停在A43，是在A 棟，但丟掉東西的A23 車位是在F 棟，兩
    者距離大概50公尺等語（本院易字卷91-92頁），核與被告
    亦自承：我在車區沒有車位，會借用社區住戶停車位來臨時
    停車等語相符（本院易字卷99-100頁），足見被告平日在地
    下1樓停車場臨時停車之位置與本案停車格距離甚遠，被告
    並無到本案停車格停車或走動之需求，則其辯稱係為尋找遺
    失的觸控筆才至本案停車格等語，是否可信，已有疑問。
　⒉被告蹲在該停車格2次之時間分別為8分鐘、3分鐘，已經本院
    認定如前，倘被告確實在該停車格尋找觸控筆，衡情應無必
    要在該處蹲下如此久之時間。再以當時為凌晨時段，停車場
    僅能靠電燈提供光源，亮度顯然不足，且被告於偵訊時也自
    陳：太暗我看不清楚等語（偵卷86頁），被告如有尋找觸控
    筆之需求，大可於白天停車場亮度充足時前往，何必執意於
    凌晨光線欠佳之時前往尋找，被告上開各舉動已與尋找遺失
    物之常情有違。
　⒊證人林坤成偵訊時證述：被告沒有來中控台報遺失觸控筆等
    語（偵卷86頁），核與被告於偵訊時自承：我沒有向管理員
    或社區人員求助或詢問等語相符（偵卷84頁），可見被告未
    向社區申報遺失觸控筆，也與遺失物之人的正常反應有別。
    再參以監視器錄影畫面及本院勘驗筆錄，可知被告於6月23
    日、6月24日自地下1樓停車場電梯出來後，隨即步行前往本
    案停車格後蹲下，未見在地下1樓停車場之路途中有找尋觸
    控筆之動作，有停車場監視器錄影光碟及本院勘驗筆錄暨附
    件在卷可稽（本院易字卷51-60頁），倘若被告確有遺失觸
    控筆，衡情應會自地下1樓停車場電梯出來後，即有沿途尋
    找觸控筆之動作，絕非目標明確地一路走向本案停車格後隨
    即蹲下，足見被告在本案停車格蹲下之舉，顯與一般人理解
    尋找遺失物該有之行為，迥然有別，故被告及辯護人上開辯
    詞，顯屬卸責之詞，無足採信。
　㈤至證人即被告配偶陳玟蒨於審理時證述：我知道被告觸控筆
    弄丟，因為我一直問被告，我有叫被告下樓去找等語（本院
    易字卷93頁），然證人為被告之配偶，衡情其證述內容恐有
    袒護被告之虞，並非一概可信，況該證人於審理時證述：我
    忘記觸控筆是何時不見，因為有一段時間了；我忘記被告是
    何時下去找等語（本院易字卷94、96頁），足見證人已因記
    憶模糊而無法說明被告於本案發生時至本案停車格，確實是
    在尋找觸控筆，故尚難以該證人證述內容採為對被告有利之
    認定。
  ㈥綜上，本案事證明確，被告犯行堪可認定，應依法論科。　
二、論罪科刑：
  ㈠按刑法第321條第1項第3款所謂兇器，其種類並無限制，凡客
    觀上足以對人之生命、身體、安全構成威脅，具有危險性之
    兇器均屬之，且祇須行竊時攜帶此種具有危險性之兇器為已
    足，並不以攜帶之初有行兇之意圖為必要（最高法院79年度
    台上字第5253號判決意旨參照）。查被告於犯罪事實一、二
    時、地，持不詳工具剪斷電線，該工具雖未扣案，然被告既
    能持之剪斷電線，顯然質地甚為堅硬、刃面甚為銳利，客觀
    上足以危害他人生命、身體之安全，應屬兇器無疑。　
  ㈡故核被告所為，均係犯刑法321條第1項第3款之攜帶兇器竊盜
    罪（共2罪）。被告就上開2次竊盜犯行間，犯意各別、行為
    互殊，應分論併罰。
  ㈢被告前因竊盜、施用毒品等案件，經本院判處罪刑並定應執
    行有期徒刑1年10月確定，於109年5月19日易科罰金執行完
    畢，有臺灣高等法院被告前案紀錄表在卷可稽，其於有期徒
    刑執行完畢後，5 年以內故意再犯有期徒刑以上之上開2罪
    ，依刑法第47條第1項規定，均為累犯。審酌被告已因構成
    累犯之竊盜前科執行完畢，又再度為同樣類型、罪質之本案
    犯罪2次，顯見其就此類犯行之刑罰反應力甚為薄弱，參照
    司法院大法官會議釋字第775 號解釋意旨，認適用刑法第47
    條累犯加重之規定並無罪刑不相當之情事，爰均依刑法第47
    條第1 項規定，加重其刑。
  ㈣爰審酌被告不思以正當途徑獲取所需，竊取告訴人財物2次，
    欠缺對於他人財產權及法律秩序之尊重，所為誠屬不該。且
    犯後否認犯行，迄今未與告訴人達成調解或部分賠償損害，
    也未發還所竊得之物，犯後態度不佳。然念及告訴人表示依
    法處理之量刑意見（本院易字卷87頁），暨被告之學歷、家
    庭生活經濟情況、素行、犯罪動機、目的、手段、竊得財物
    價值等一切情狀，量處如主文所示之刑並定應執行刑。
三、沒收：
  ㈠被告竊得如附表所示之物，均屬本案之犯罪所得，且均未扣
    案，亦未返還告訴人，爰依刑法第38條之1 第1 項前段、第
    3 項，宣告沒收，如全部或一部不能沒收或不宜執行沒收時
    ，追徵其價額。
　㈡至被告本案所為2次竊盜犯行所用之不詳工具，並未扣案，亦
    無證據顯示係被告所有，復無證據證明現仍存在且屬違禁物
    ，顯欠缺刑法上重要性，為免將來執行困難，爰依刑法第38
    條之2第2項，爰均不予宣告沒收，附此敘明。
據上論斷，應依刑事訴訟法第第299條第1項前段，判決如主文。
本案經檢察官盧奕勳偵查起訴，由檢察官劉建良到庭執行職務。
中　　華　　民　　國　　111 　年　　3 　　月　　25　　日
                  刑事第十一庭  法　官　林育駿
以上正本證明與原本無異。
如不服本判決應於收受判決後20日內向本院提出上訴書狀，並應
敘述具體理由。其未敘述上訴理由者，應於上訴期間屆滿後20日
內向本院補提理由書(均須按他造當事人之人數附繕本)「切勿逕
送上級法院」。 
　　　　　　　　　　　　　　　　　　　　　　　　　　　　　　                            書記官　翁珮華
中　　華　　民　　國　　111 　年　　3 　　月　　25　　日
附錄本案論罪科刑法條：
刑法第321條
中華民國刑法第321條
犯前條第1項、第2項之罪而有下列情形之一者，處6月以上5年以
下有期徒刑，得併科50萬元以下罰金：
一、侵入住宅或有人居住之建築物、船艦或隱匿其內而犯之。
二、毀越門窗、牆垣或其他安全設備而犯之。
三、攜帶兇器而犯之。
四、結夥三人以上而犯之。
五、乘火災、水災或其他災害之際而犯之。
六、在車站、港埠、航空站或其他供水、陸、空公眾運輸之舟、
    車、航空機內而犯之。
前項之未遂犯罰之。
　
附表
編號 竊取物品及數量 一 電線5公尺 二 電線2公尺